# 工资分配

提问人：810620 时间：2014-02-08 17:29:24
请问如果发给某个员工的工资是 1000 元。老板说把工资 1000 元按各个母子公司的比例分配。例如：母公司A:10% 子公司A：15% 子公司B：20% 子公司C:30%。是不是在各个公司做帐？还是只要做那个员工所在的公司的帐啊？但是他银行上面实际付给那个员工的工资是 1000 元。怎么做帐啊？谢谢！

回答人：chenyiwei
请把背景说详细些：为什么要分配？是否因为该员工同时为多家公司提供服务？分配比例如何确定，如何证明该分配比例的合理性？